臺灣高等法院刑事判決　　　　　　　　95年度上訴字第2343號
　　上訴人　乙○○
　　即被告
　　選　任　郭宣辰　律師
　　辯護人　陳培仁　律師
上列上訴人因偽造文書等案件，不服臺灣基隆地方法院95年度訴
字第219號，中華民國95年5月11日第一審判決（起訴案號：臺灣
基隆地方法院檢察署94年度偵字第4326號、94年度偵緝字第215
號），提起上訴，判決如下：
    主  文
上訴駁回。
    事實及理由
壹、本院審理結果，認第一審以上訴人即被告乙○○觸犯刑法第
    216條、第211條行使偽造公文書罪，判處有期徒刑2年6月，
    認事用法及量刑均無不當，應予維持，並引用附件第一審判
    決書記載的事實、證據及理由。
貳、被告上訴意旨略以：
一、90年12月4日只是單純受丙○○請託，依丙○○的指示，前
    往基隆市七堵區派出所，以丙○○名義及黃秀美年籍資料報
    案，對於車禍是否為虛構並不知情；所有偽造的公、私、特
    種文書、印章及印文並非被告乙○○所偽造。
二、被告乙○○並未於於90年12月5日交付偽造的公、私、特種
    文書、印章及印文給丙○○行使。因為當日上午九時至下午
    四、五時許，被告乙○○整日陪同友人甲○○前往商家詢價
    訂購彌月禮盒。
三、被告乙○○曾於92、93年間與丙○○一齊前往大陸經營牛排
    館，期間因二人發生嫌隙，被告乙○○因而返台；丙○○似
    因而胡亂指稱被告乙○○。
四、聲請傳喚證人即基隆市警察局第三分局刑事組偵查隊員警林
    昭宏、證人甲○○。
五、聲請鑑定91年2月20日七堵派出所「基隆市○○○道路交通
    事故證明書申請書」上的指紋是否有被告乙○○的指紋。
參、對於被告辯解的認定：
一、被告上述辯解的第一項已經原審審認如附件，被告空言否認
    ，不能採信。
二、證人丙○○所稱，報案後隔天（90年12月5日）即與被告乙○○前往蘇黎世保險公司送件一情，有蓋以90年12月5日戳
    章的汽車險理賠申請書可以證明證人丙○○的陳述與事實相
    符（91偵1322卷第18頁）。
    被告乙○○於本院聲請傳證以證被告於90年12月5日不在場
    。
    但證人甲○○於本院結證，除了「12月5日」這個日期清楚
    記憶之外，關於當日訂購滿月禮的經過及行程都只能回答：
    「不記得了」；被告乙○○的情形也相同，除了「12月5日
    」之外，其他一概記憶模糊。
    經隔離訊問的結果，癥點的矛盾，證實證人甲○○所證為偽
    ：
    證人甲○○證稱：「當天早上被告（乙○○）開車來載我，
    期間都是由被告開車載我。」
    而被告稱：「證人（甲○○）開車來載我。」
    證人甲○○證稱：「我只記得最後決定是太子油飯，其他當
    天找油飯的順序我不記得了，我們找了很多家，…，看完油
    飯之後，我們就去吃午餐，…吃完午飯後就去看餐廳，…（
    回家）。」
    而被告稱：「…最後買了油飯也買了蛋糕，最後決定哪一家
    是由證人決定，最後決定哪一家我不記得了，是證人回家之
    後才決定的。」（本院96年1月24日審判筆錄第3～6頁）
    證人甲○○既稱，證人之子是（90年）12月8日滿月，則依
    常情自11月底到12月7日間，都是訂購滿月禮的可能時日；
    縱使被告當年曾陪同證人甲○○前往洽訂滿月禮，但絕不是
    「12月5日」。因被告當日的行蹤已經證人丙○○及蓋有「
    90年12月5日」戳章的汽車險理賠申請書證實如前述。
    證人甲○○所言不實，自不足為被告辯解有利的認定。
三、被告辯解的第三項，是被告的臆測，並無證據可證屬實。
四、證人林昭宏已經於原審詳細結證（原審卷第43～47頁），且
    被告聲請再傳喚的待證日時為91年2月20日的事實，但「91
    年2月20日」的行為並非本案犯罪事實。無再傳喚必要。
五、同理，被告辯解的第五項，並未經原判決引為論罪依據，也
    無鑑定必要。
肆、被告上訴否認犯行，無理由，應駁回上訴。
伍、對於原判決的補充敘述：
一、被告行為後，95年7月1日施行的修正後刑法已刪除第55條牽
    連犯規定。
    原判決記載被告所犯各罪具有牽連犯關係，依修正前即行為
    時的規定，應從一重罪處斷；但修正後刑法既已刪除牽連犯
    ，則所犯各罪應依數罪併罰規定分論併罰。
    比較新舊法結果，修正後的規定並未有利於被告，依刑法第
    2條第1項前段規定，應適用行為時法律，依修正前刑法第55
    條牽連犯規定，從一重罪，行使偽造公文書罪處斷。
    原判決不及比較新舊法的適用，但並不影響犯罪事實的認定
    及法律適用結果。
二、原判決於法律適用依據欄漏引罰金罰鍰提高標準條例第1條
    前段，於犯罪事實的認定及法律適用結果無影響。
陸、適用及補充適用法律：
一、刑事訴訟法第373條、第368條。
二、刑法第2條第1項前段、修正前第55條。
三、罰金罰鍰提高標準條例第1條前段。
中　　華　　民　　國　　96　　年　　3 　　月　　7 　　日
   　　　　　　　　 刑事第六庭審判長法　官  林堭儀
 　　　　　　　　　　　　　　　　　 法　官  陳玉雲
 　　　　　　　　　　　　　　　　　 法　官  郭豫珍
以上正本證明與原本無異。
如不服本判決，應於收受送達後十日內向本院提出上訴書狀，其
未敘述上訴之理由者並得於提起上訴後十日內向本院補提理由書
（均須按他造當事人之人數附繕本）。
                                    書記官  胡勤義
中　　華　　民　　國　　96　　年　　3 　　月　　9 　　日
